# 求助陈版，私营企业的党建账户是否需要单独建账核算

提问人：熊本熊熊熊 时间：2023-10-10 15:04:53
求助陈版，我们是私营企业，公司成立了基层党组织开立党建账户，党建账户的发生有 1 、收取企业基层党组织的党费，上交党费； 2 、支付银行转账手续费、账户维护费等； 3 、报销党组织活动产生的费用。
问题 1 、党建账户是否需要单独建立账套核算，还是在企业账套中增加账户、管理费用下设二级明细党建活动经费即可； 2 、党建账户由于无盈利收入，故部分手续费、账户维护费等需要企业承担，由企业基本户转入党建账户后扣费。若党户独立核算，这些费用从企业账户转出时应参照一般账户出财务费用-手续费，还是出管理费用呢？在党户账套又该如何核算从企业取得的这部分款项呢？

回答人：chenyiwei
首先要考虑该党建专户内的资金是否属于本企业的资产。其标准为：该账户内资金的使用是否由本企业控制。
一般情况下，该账户因是以本企业名义开立，且党组织也是本企业治理体系的组成部分，故该账户内资金应纳入本企业账套核算，并体现在本企业的报表中。从其他账户转入该账户时，按照一般的银行转账处理；收取和上交党费按代收代付处理；本企业党组织活动从该账户中开支活动费时，计入管理费用。